【裁判字號】    97,訴,724
【裁判日期】    970930
【裁判案由】    毒品危害防制條例
【裁判全文】
臺灣士林地方法院刑事判決               97年度訴字第724號
公  訴  人  臺灣士林地方法院檢察署檢察官
被      告  甲○○
上列被告因違反毒品危害防制條例案件，經檢察官提起公訴（97
年度毒偵字第1240號），被告為有罪之陳述，本院合議庭裁定由
受命法官獨任以簡式審判程序進行審理，並判決如下：
    主  文
甲○○施用第一級毒品，累犯，處有期徒刑拾月。扣案之第一級
毒品海洛因殘渣（量微無法秤重）併同難以析離之分裝袋壹只，
沒收銷燬之。
    事  實
一、甲○○前因施用毒品案件，二度經觀察、勒戒後，均認無繼
    續施用毒品之傾向，分別於民國88年11月18日、89年11月30
    日執行完畢釋放，並由臺灣士林地方法院檢察署檢察官以88
    年度毒偵字第326 號、89年度毒偵字第2535號為不起訴處分
    確定。復因施用毒品案件，經裁定送強制戒治（93年1 月9
    日因毒品危害防制條例修正而終結戒治），並經上開檢察署
    檢察官提起公訴，由本院判處有期徒刑1 年確定，與另案竊
    盜所處有期徒刑3 月，嗣經裁定應執行刑為有期徒刑1 年1
    月確定，與另案竊盜所處有期徒刑5 月接續執行，於94年5
    月20日縮刑假釋，迨同年6 月18日假釋期滿未經撤銷假釋，
    其未執行之刑以已執行論。又因恐嚇取財、毒品等案件，經
    本院先後以95年度易字第244 號、95年度訴字第331 號判決
    判處有期徒刑1 年10月、9 月確定，嗣經裁定減刑並定應執
    行刑為有期徒刑1 年3 月，於96年7 月16日執行完畢。
二、甲○○不思戒除毒癮，猶於97年5 月22日上午8 時許，在臺
    北縣三重市正義公園廁所內，以注射針筒施打之方式，施用
    第一級毒品海洛因一次。嗣於同日下午6 時許，在臺北市大
    同區○○○路與昌吉街口為警攔檢查獲，並扣得海洛因殘渣
    袋1 只。經警採集其尿液送驗，結果呈海洛因之嗎啡陽性反
    應，而悉上情。
三、案經臺北市政府警察局大同分局報告臺灣士林地方法院檢察
    署檢察官偵查起訴。
    理  由
壹、程序事項
    查本件被告甲○○所犯者非為死刑、無期徒刑、最輕本刑為
    3 年以上有期徒刑之罪或高等法院管轄第一審案件，其於準
    備程序進行中，先就被訴事實為有罪之陳述，經告知其簡式
    審判程序之旨，並聽取公訴人、被告之意見後，本院業已依
    刑事訴訟法第273 條之1 第1 項之規定，裁定由受命法官獨
    任以簡式審判程序進行本案之審理。
貳、實體事項
一、前揭事實業據被告於本院審理時坦承不諱，並有扣案之第一
    級毒品海洛因殘渣袋1 只可憑。而被告為警查獲後所採集之
    尿液檢體，經送請檢驗，結果呈海洛因之嗎啡陽性反應（由
    於海洛因在人體內會代謝成嗎啡，因此涉嫌海洛因之吸食者
    ，係檢驗其尿液中之嗎啡反應），有臺灣尖端先進生技醫藥
    股份有限公司97年6 月4 日濫用藥物檢驗報告附卷可稽，足
    見被告自白施用第一級毒品海洛因之情節，與事實相符，應
    可採信。綜上所陳，本案事證明確，被告犯行堪可認定，應
    依法論科。
二、論罪科刑：
    (一)查海洛因係毒品危害防制條例所列管之第一級毒品，此
        為該條例第2 條第2 項第1 款所明定；又犯毒品危害防
        制條例第10條施用毒品之罪者，檢察官應聲請法院裁定
        ，令被告入勒戒處所觀察、勒戒，經觀察、勒戒後，無
        繼續施用毒品之傾向者，應即釋放，並由檢察官為不起
        訴處分，有繼續施用毒品之傾向者，則由檢察官先聲請
        法院裁定令入戒治處所施以強制戒治，俟強制戒治期滿
        ，再行釋放，並由檢察官為不起訴處分；而依前開規定
        觀察勒戒或強制戒治執行完畢釋放後，5 年內再犯施用
        毒品之罪者，檢察官應依法追訴，毒品危害防制條例第
        20條第1 項、第2 項、第23條第2 項分別定有明文。
    (二)核被告所為，係犯毒品危害防制條例第10條第1 項之施
        用第一級毒品罪。被告持有第一級毒品海洛因之低度行
        為，應為施用毒品之高度行為所吸收，不另論罪。被告
        前曾受如事實欄所載有期徒刑之執行，此有臺灣高等法
        院被告前案紀錄表附卷可考，其於有期徒刑之執行完畢
        後，5 年以內故意再犯本件有期徒刑以上之罪，為累犯
        ，應加重其刑。本院審酌被告犯罪之動機、吸食頻率、
        曾有施用毒品之前科仍不知戒除，惟犯罪後坦承犯行，
        且所犯之施用毒品犯行乃戕害自己身心健康，並未危及
        他人等一切情狀，認檢察官求處有期徒刑1 年，容嫌過
        重，而量處如主文所示之刑。
    (三)末查，扣案殘渣（量微無法秤重），屬毒品危害防制條
        例所明定列管之第一級毒品海洛因，有卷附交通部民用
        航空局航空醫務中心97年6 月5 日航藥鑑字第0972877
        號毒品鑑定書可稽，應併同難以析離之分裝袋1 只，依
        毒品危害防制條例第18條第1 項前段之規定，宣告沒收
        銷燬之。
據上論斷，應依刑事訴訟法第273 條之1 第1 項、第299 條第1
項前段，毒品危害防制條例第10條第1 項、第18條第1 項前段，
刑法第11條前段、第47條第1 項，判決如主文。
本案經檢察官游儒倡到庭執行職務。
中    華    民    國    97    年    9     月    30    日
                  刑事第六庭法  官   楊皓清
以上正本證明與原本無異。
如不服本判決，應於收受送達後10日內向本院提出上訴書狀，其
未敘述上訴理由者，應於上訴期間屆滿後20日內向本院補提理由
書狀 (均須按他造當事人之人數附繕本)。
                            書記官   張茹茵
中    華    民    國    97    年    9     月    30    日
附錄論罪法條：
毒品危害防制條例第10條第1項
施用第一級毒品者，處 6 月以上 5 年以下有期徒刑。


司法院資訊處製作；財團法人民間司法改革基金會備份。
